【裁判字號】    98,抗,241
【裁判日期】    980227
【裁判案由】    詐欺
【裁判全文】
臺灣高等法院臺中分院刑事裁定           98年度抗字第241號
抗  告  人  臺灣臺中地方法院檢察署檢察官
被      告  甲○○
上列抗告人因被告詐欺案件，不服臺灣臺中地方法院中華民國98
年1月7日裁定（97年度易字第4247號）提起抗告，本院裁定如下
：
    主  文
抗告駁回。
    理  由
一、原裁定意旨如附件一。
二、本件抗告意旨如附件二。
三、經查：(一)按刑事訴訟法第161條第1項規定「檢察官就被告犯
    罪事實，應負舉證責任，並指出證明之方法」；因此，檢察
    官對於起訴之犯罪事實，應負提出證據及說服之實質舉證責
    任。同法條第2項規定「法院於第一次審判期日前，認為檢
    察官指出之證明方法顯不足認定被告有成立犯罪之可能時，
    應以裁定定期通知檢察官補正，逾期未補正者，得以裁定駁
    回起訴。」，該條項之立法理由謂「為確實促使檢察官負舉
    證責任及防止其濫行起訴，基於保障人權之立場，允宜慎重
    起訴，以免被告遭受不必要之訟累，並節約司法資源之使用
    。」等語，是以，檢察官起訴時所指出之證明方法顯不足認
    定被告有成立犯罪之可能，且尚有其他證據可資調查時，應
    由法院依上開規定裁定命檢察官補正，以實踐檢察官起訴時
    所應負實質舉證之義務，固不待言；若檢察官起訴時所指出
    之證明方法顯不足認定被告有成立犯罪之可能，且已無其他
    積極證據可資調查，此一情形原不得起訴，倘若起訴，即屬
    前開公訴權濫用之情形，為使人民能免於原本無須接受之應
    訴不利益，並維護公平法院之角色，法院更應於檢察官無法
    舉證之時以裁定駁回公訴，方合於前開立法意旨。又刑事訴
    訟法第25 1條第1項規定「檢察官依偵查所得之證據，足認
    被告有犯罪嫌疑者，應提起公訴」，而所謂「足認有犯罪嫌
    疑」，雖非要達到有罪判決所要求之「毫無合理懷疑」之確
    信程度，但亦非所謂的「有點合理可疑」而已，而是指依偵
    查所得之事證足以判斷被告被起訴犯行「可能獲致有罪判決
    」而言。(二)本件依檢察官所舉出及補正之証據資料，原審從
    形式上審查，已足認定本件被害人田乃方受詐騙之款項並非
    係匯入被告所申設之渣打國際商業銀行龜山分行帳號000000
    0000 00號金融帳戶（下稱渣打銀行帳戶），而係匯入張純
    誌所申設之中國信託商業銀行彰化分行帳號：000000000000
    號帳戶（下稱中國信託銀行），縱然田乃方所匯入上開之款
    項尚有餘額87元未遭提領而仍存於張純誌帳戶中，嗣復將田
    乃方該餘款及其他姓名年籍不詳之人匯入該中國信託銀行款
    項，轉帳匯款28000元至被告之前開渣打銀行帳戶，惟本案
    被害人田乃方於受該年籍不詳之成年人詐騙後，及其他人亦
    有將款項匯入張純誌之中國信託銀行帳戶之同時，張純誌之
    中國信託銀行帳戶所有款項，縱全屬於該年籍不詳之成年人
    所詐得之款項，其亦已處於隨時可領取及支配之狀態，其詐
    欺取財犯行業已完成，即屬已為既遂，其後縱有移轉匯款至
    被告上開帳戶，並非該詐欺行為之繼續，係詐欺取財犯行結
    束後，處分贓物之問題，因此該不詳年籍者，嗣後縱有再利
    用被告所有前揭帳戶，惟因被告提供帳戶資料之行為，對被
    害人田乃方等犯詐欺罪之完成，並無何助力，被告要無成立
    幫助犯之可能。(三)從而，原裁定以檢察官所舉出及補正之証
    據資料，原審從形式上審查，因而裁定「本件公訴駁回」。
    經核原裁定與於法並無不合，檢察官仍執前詞，指摘原裁定
    不當，為無理由，應予駁回。
據上論結，應依刑事訴訟法第四百十二條，裁定如主文。
中    華    民    國    98    年    2    月    27    日
            刑事第二庭    審判長法  官  李  璋  鵬
                                法  官  胡  忠  文
                                法  官  蕭  錦  鍾
以上正本證明與原本無異。
不得再抗告。
                                書記官  吳  雅  菁
中    華    民    國    98    年    3     月    2     日


司法院資訊處製作；財團法人民間司法改革基金會備份。
